行　政　法　院　判　決　　　　　　　　　　　　　八十七年度判字第一四八○號
　　原　　　告　甲○○○○○○.
　　被　　　告　臺北市稅捐稽徵處
右當事人間因營業稅事件，原告不服財政部中華民國八十六年八月十五日台財訴第0
00000000號再訴願決定關於補徵營業稅部分，提起行政訴訟，本院判決如左
︰
　　主  文
原告之訴駁回。
　　事  實
緣原告嫌漏稅，經法務部調查局台北市調查處（以下簡稱台北市調處）根據檢舉於
民國八十三年九月十三日在原告營業地址及本市○○○路○段二七二號四樓（即原告
副總經理黃泓鈞之辦公室）查獲違章憑證二十二冊，於辦妥啟封認證手續後，函邀被
告暨財政部台北市國稅局共同依法審理核定原告於七十八年四月一日至八十三年八月
三十一日銷售勞務收入，金額計新台幣（以下同）二二四、四八一、二○○元（不含
稅），漏開統一發票並漏報銷售額，逃漏營業稅一一、二二四、○六○元，除由被告
所屬中南分處發單補徵所漏稅款外，被告並按其所漏稅額處七倍罰鍰計七八、五六八
、四○○元，及按未依法給與他人憑證之總額處百分之五罰鍰計一一、二二四、○六
○元，合計處罰鍰八九、七九二、四六○元，原告不服，申請復查，未獲變更，提起
訴願，經台北市政府以八十五年十一月十三日府訴字第八五○四一三四六號訴願決
定：「原處分關於按所漏稅額處七倍罰鍰及按未依法給與他人憑證之總額處百分之五
罰鍰部分撤銷，改按所漏稅額處五倍罰鍰；其餘訴願駁回。」，原告仍表不服，提起
再訴願，經財政部八十六年八月十五日台財訴第000000000號再訴願決定：
「訴願決定關於違反營業稅法科處罰鍰部分撤銷，由原處分機關另為處分。其餘再訴
願駁回。」原告對駁回部分，猶表不服，乃提起行政訴訟。茲摘兩造訴辯意旨如次
：
原告起訴意旨略謂︰一、被告核定原告平均每日收入十五萬元，與事實差距甚大，雖
其認為原告八十三年四月三日有營收一○九、九○○元之記錄，但與一五○、○○○
元仍差距很大，可見其核定之營收金額非為事實，而造成如此大之差距，追根究底乃
因被告以不正確之電腦報表加總之故。二、被告以電腦報表加總做為原告之營收金額
，因為電腦報表中許多資料並未更新或更正，以致內容中許多是不正確的，而以此不
正確的資料做基礎，乃導致前述不合理之現象。三、綜前所述，被告不應依非正式的
電腦報表據以補稅及罰鍰，若要以該電腦報表核算，亦應會同原告將其中重複或錯誤
處加以更正，但被告卻將該資料扣留，且不准原告會同更正，顯然罔顧納稅人之權益
。為此，請判決撤銷原處分及一再訴願決定等語。
被告答辯意旨略謂︰原告於七十八年四月一日至八十三年八月三十一日銷售勞務收入
金額計二二四、四八一、二○○元（不含稅）漏開統一發票並漏報銷售額之事實，有
獲案違章憑證二十二冊附案可稽，違章事證明確。次查原告副總經理黃泓鈞於八十三
年九月十三日在台北市調處所作調查筆錄坦承：本案扣押物編號○○一－二○○帳冊
均係統一編號：00000000浪情電腦大旅社所有（即原告所有），此有該調查
筆錄影本附卷可稽，原處分依據獲案違章憑證記載之銷售額，減除原告同期間已申報
之銷售額後之餘額，核定原告漏開統一發票並漏報銷售額，自無不合。前揭違章憑證
中之電腦報表，均載明「浪情電腦大旅社明細分類帳」字樣，且所列印之進項稅額與
銷項稅額之金額，均與原告向被告申報之營業稅資料相符，此有該違章憑證影本及自
動報繳年檔等附卷可稽；且原告副總經理黃泓鈞於八十三年九月十三日在台北市調處
稱：「因為我是浪情賓館副總經理及股東，所以他們會隔一陣子即將一些營運的帳證
送過來讓我過目」，原告總經理黃聯圖於八十三年十月六日在台北市調處稱：「我．
．．負責業務主要為公關、報表審核部分工作．．．在試算表上有黃、Ｈ之字樣確係
我簽名．．．」，原告會計童美玉於八十三年九月十三日在台北市調處稱：「八十一
年八月我擔任會計小姐，試算表是由我製作，其後試算表也由我製作迄今，．．．」
足證系爭二十二冊憑證係原告之實際營運資料。是以原告所訴，顯不足採。再查系爭
二十二冊憑證為原告之實際營運資料，已如上述。原告八十三年四月三日之營業收入
為一○九、九○○元，此有轉帳傳票影本附卷可稽，足見原告每日之營業收入達十萬
元以上，並非不可能，且原告之會計童美玉於八十三年九月十三日在台北市調處證稱
：原告之餐廳部分每月收入三萬元左右，旅館部分每月三百萬元左右。又原告之營業
收入包括住宿收費、休息收費及逾時加計收費等項目，並非純屬住宿性質，故原告僅
以主張報表資料錯誤，致被告核定營收金額與其實際收入差距甚大為由訴請撤銷原處
分，顯係臨訟卸責之詞，尚難憑採。從而被告核定自七十八年四月一日至八十三年八
月三十一日止（共五年五個月），原告漏報之銷售額為二二四、四八一、二○○元，
所漏稅額為一一、二二四、○六○元，揆諸營業稅法第四十三條第一項規定並無不合
。原告之訴無理由，請判決駁回等語。
　　理  由
按「營業人有左列情形之一者，主管稽徵機關得依照查得之資料，核定其銷售額及應
納稅額並補徵之：一．．．四短報、漏報銷售額者」為營業稅法第四十三條第一項第
四款所明定。本件原告嫌漏稅，經台北市調處根據檢舉於八十三年九月十三日，在
原告營業地址（台北市○○○路○段一二二號一至七樓）及原告之副總經理黃泓鈞之
辦公室（台北市○○○路○段二七二號四樓）查獲違章憑證二十二冊。經辦妥啟封認
證手續後，邀被告及財政部台北市國稅局共同審理結果，被告核定原告於七十八年四
月一日至八十三年八月三十一日銷售勞務收入，金額計二二四、四八一、二○○元（
不含稅），漏開統一發票並漏報銷售額，應補徵營業稅一一、二二四、○六○元（另
罰鍰部分，業經再訴願決定撤銷，由被告另為處分）。揆諸首揭說明，尚無不合。原
告不服，起訴主張：被告核定原告平均每日收入十五萬元，與事實差距甚大，雖其認
為原告八十三年四月三日有營收一○九、九○○元之記錄，但與一五○、○○○元仍
差距很大，可見其核定之營收金額非為事實，而造成如此大之差距，追根究底乃因被
告以不正確之電腦報表加總之故。被告以電腦報表加總做為原告之營收金額，因為電
腦報表中許多資料並未更新或更正，以致內容中許多是不正確的，而此不正確的資料
基礎，乃導致前述不合理之現象。且被告扣留資料，未能會同原告更正，罔顧原告權
益云云。經查，本件台北市調處根據檢舉，查獲原告嫌漏稅之違章憑證二十二冊，
於八十三年九月十三日辦理上開扣押證物啟封認證時，有原告僱用人副總經理黃泓鈞
及會計童美玉在場驗看簽字，並由黃某全權代表原告當場檢啟封、認證事宜；同年
十月二十一日復由原告本人在台北市調處參與上開扣押憑證再次認證等情，有台北市
調處八十五年二月十五日肆字第五四○六六二號函及上開三人調查筆錄附原處分卷
足稽。黃泓鈞於會同啟封認證時坦承：本案扣押物編號○○一－○二二帳冊均係統一
編號：00000000浪情電腦大旅社所有（即原告所有）。被告依據獲案違章憑
證記載之銷售額，減除原告同期間已申報之銷售額後之餘額，始核定原告漏開統一發
票並漏報銷售額，核無不合；且上開違章憑證中之電腦報表，均載明「浪情電腦大旅
社明細分類帳」字樣，而所列印之進項稅額與銷項稅額之金額，均與原告向被告申報
之營業稅資料相符，此有該違章憑證影本及自動報繳年檔等附原處分卷可稽；原告副
總經理黃泓鈞於八十三年九月十三日在台北市調處稱：「因為我是浪情賓館副總經理
及股東，所以他們會隔一陣子即將一些營運的帳證送過來讓我過目」，原告總經理黃
聯圖於八十三年十月六日在台北市調處稱：「我．．．負責業務主要為公關、報表審
核部分工作．．．在試算表上有黃、Ｈ之字樣確係我簽名．．．」（筆錄影本附原處
分卷），原告會計童美玉於八十三年九月十三日在台北市調處稱：「八十一年八月我
擔任會計小姐，試算表是由我製作，其後試算表也由我製作迄今，．．．」足證系爭
二十二冊憑證係原告之實際營運資料。依上開營運資料所示，原告八十三年四月三日
之營業收入為一○九、九○○元，此有轉帳傳票影本附原處分卷可稽，足見原告每日
之營業收入達十萬元以上，並非不可能，且原告之會計童美玉於八十三年九月十三日
在台北市調處證稱：原告之餐廳部分每月收入三萬元左右，旅館部分每月三百萬元左
右。又原告之營業收入包括住宿收費、休息收費及逾時加計收費等項目，並非純屬住
宿性質，則被告依上開查扣憑證，核定自七十八年四月一日至八十三年八月三十一日
止（共五年五個月），原告漏報之銷售額為二二四、四八一、二○○元，所漏稅額為
一一、二二四、○六○元，揆諸首揭說明自無不合，原告主張，核無足採。綜上所述
，本件原處分有關補徵營業稅部分，核無違誤，一再訴願決定遞予維持，亦無不合，
原告猶執前詞，聲明撤銷，為無理由，應予駁回。
據上論結，本件原告之訴為無理由，爰依行政訴訟法第二十六條後段，判決如主文。
中    華    民    國     八十七      年      七      月     二十四      日
                    行 政 法 院 第 五 庭
                                審 判 長 評  事      葉  振  權
                                         評  事      藍  獻  林
                                         評  事      沈  水  元
                                         評  事      林  清  祥
                                         評  事      劉  鑫  楨
右  正  本  證  明  與  原  本  無  異
                                         法院書記官  張  惠  美
中    華    民    國     八十七      年      七      月     二十四      日
